【裁判字號】    89,訴,1822
【裁判日期】    891227
【裁判案由】    毒品危害防制條例
【裁判全文】
臺灣板橋地方法院刑事判決                        八十九年度訴字第一八二二號
    公  訴  人  臺灣板橋地方法院檢察署檢察官
    被      告  戊○○
                乙○○
    指定辯護人  甲○公設辯護人
右列被告等因違反毒品危害防制條例案件，經檢察官提起公訴 (八十九年度偵字第一
三三二九號)，甲○判決如左：
    主  文
戊○○連續轉讓第二級毒品，累犯，處有期徒刑玖月。因犯罪所得之新臺幣壹仟伍佰
元，沒收之，如全部或一部不能沒收時，以其財產抵償之。
乙○○連續轉讓第二級毒品，累犯，處有期徒刑拾壹月。因犯罪所得之新臺幣柒仟伍
佰元，沒收之，如全部或一部不能沒收時，以其財產抵償之。
    事  實
一、戊○○曾有違反肅清煙毒條例等前科，其於民國（下同）八十三年間因違反肅清
    煙毒條例案件，經甲○以八十三年度訴字第三○一八號判決有期徒刑三年六月確
    定，八十七年五月八日縮刑期滿執行完畢，並於八十五年十一月二日假釋出監；
    乙○○曾有違反麻醉藥品管理條例等前科，其於八十七年間因違反肅清煙毒條例
    案件，經甲○於八十七年六月三日以八十七年度訴字第四○七號判決有期徒刑六
    月確定，並於八十七年十一月十四日執行完畢。
（一）、戊○○基於原價轉售第二級毒品安非他命之概括犯意，先於八十九年五月五
        日左右（起訴書誤載為八十九年七月上旬），在戊○○位於臺北縣三重市○○○路一四三巷十七號旁違章建築之住處，以新臺幣（下同）一千元之價格
        ，原價轉售數量不詳之第二級毒品安非他命一包與已滿十八歲之丁○○。嗣
        於八十九年七月七日左右，在上址以五百元價格原價轉售重量不詳之第二級
        毒品安非他命與丁○○。
（二）、乙○○基於原價轉售第二級毒品安非他命之概括犯意，多次原價轉售第二級
        毒品安非他命與丁○○及已滿十八歲之丙○○，詳情如下：
   １、自八十九年六月間某日起至同年七月間某日止（起訴書誤載為八十九年七月
        間），在臺北縣新莊市○○街宏泰市場外，先後三次，每次均以一千元價格
        ，原價轉售重量不詳之第二級毒品安非他命一包與丁○○。
    ２、於八十九年四月間某日，在臺北縣泰山高中附近，以每包第二級毒品安非他
        命一千五百元，原價轉售重量不詳之第二級毒品安非他命與丙○○；復於八
        十九年七月十日左右晚間十時許，在戊○○位於臺北縣三重市○○○路一四
        三巷十七號旁違章建築之住處，以三千元原價轉售重量不詳之第二級毒品安
        非他命二包予丙○○。
（三）、迨至八十九年七月十一日凌晨二時三十分許，乙○○與友人鄭春燕在臺北縣
        三重市○○路○段、雙園街口，一同為警查獲（鄭春燕另由警察移由臺灣板
        橋地方法院檢察署偵辦、乙○○涉嫌施用毒品部分，另由檢察官偵辦），並
        在乙○○身上扣得與本案無涉，而供己施用第二級毒品安非他命共八小包；
        嗣經乙○○及鄭春燕帶同警方，於八十九年七月十一日凌晨三時許，至戊○○位於臺北縣三重市○○○路一四三巷十七號旁違章建築之住處，查獲戊○○、陳瑞能、丙○○、余慶輝、鄭天良（戊○○等五人涉嫌施用毒品部分，
        另由檢察官偵辦），並扣得屬丙○○所有供己施用第二級毒品安非他命二小
        包，始偵知上情。
二、案經臺北縣警察局板橋分局移請臺灣板橋地方法院檢察署檢察官偵查起訴。
    理  由
一、訊據被告戊○○與乙○○均矢口否認有何原價轉售第二級毒品安非他命與證人丁○○及丙○○之犯行，被告戊○○辯稱：渠只見過證人丁○○、丙○○二次面，
    他們來渠住處都是要找乙○○，渠未轉售第二級毒品安非他命與證人丁○○云云
    。被告乙○○則辯稱：渠曾居住於被告戊○○的住處，證人丙○○還借渠五千元
    購買第二級毒品安非他命，怎有可能轉售第二級毒品安非他命與丙○○或丁○○
    云云。經查：
（一）、被告戊○○部分：
    １、證人丁○○於警訊時指證：伊向被告戊○○購買安非他命三次，每次一千元
        一小包，最近購買時間為八十九年七月十日（詳參八十九年七月十一日警訊
        筆錄）；嗣於檢察官訊問時證稱：伊向被告戊○○買過二次安非他命，一次
        一千元，一次五佰元，在八十九年七月十一日被抓前，在臺北縣三重市查獲
        地點買的（詳參偵查卷第五十頁八十九年九月十五日訊問筆錄）；復於甲○
        調查時證言：伊向戊○○買過二次安非他命，一次是一千、另一次是五百元
        ，數量都是一包，一千元的重量多一些，在被告戊○○位於臺北縣三重市○○○路一四三巷十的號旁違章建築的住處購買，第一次購買時間約是八十九
        年五月五日左右，第二次購買時間約為八十九年七月七日左右（詳參甲○八
        十九年十月三十一日訊問筆錄）。而證人丁○○與被告戊○○於八十九年十
        一月十六日當庭對質後，猶為相同之證述。衡諸證人丁○○對於其向被告戊○○購買安非他命之次數、金額、地點，前後大致相符，顯非任意誣攀之詞
        。雖被告戊○○對於證人丁○○僅以警察查獲時，渠將開手電筒之事，推說
        是證人丁○○所為，因認證人丁○○挾怨報復，所證不可採信云云。然指證
        他人轉售安非他命，須負刑事責任，此為人盡皆知之理，而證人丁○○多次
        堅定指稱被告戊○○確有轉售安非他命，甚至於具結後不惜與被告戊○○對
        質，足見其不致為開手電筒之細故，而有偽證之舉，是其證言應屬可採。
    ２、惟查，對於證人丁○○其向被告戊○○購得安非他命之重量，無法確知，因
        而無法推估被告戊○○轉售安非他命與證人丁○○是否有賺取差價而得利，
        依罪疑唯輕法則，應從輕認定被告戊○○係原價轉售，未牟取利差。綜上以
        觀，被告戊○○所辯，顯係諉卸之詞，無足可採。事證明確，被告戊○○犯
        行洵堪認定。
（二）、被告乙○○部分：
    １、證人丁○○於檢察官訊問時指稱：伊向被告乙○○買過三次安非他命，每次
        都是一千元，都在臺北縣三重市被查獲地點買，有一次在臺北縣新莊市○○
        街宏泰市場買的，當時被告乙○○住在那附近（詳參偵查卷第五十頁反面、
        第五十一頁反面八十九年九月十五日訊問筆錄）；嗣於甲○調查時證述：伊
        在八十九年六月間至七月間向被告乙○○買過三次安非他命，每次都是一千
        元，買一包，重量都差不多，在臺北縣新莊市○○街宏泰市場附近買的（詳
        參甲○八十九年十月三十一日訊問筆錄）。因此，證人丁○○對其向被告乙○○購得安非他命之金額、次數、地點，前後所證大致相符。而證人丁○○
        於甲○八十九年十一月十六日命與被告乙○○當庭對質，具結後仍堅指被告
        乙○○轉售安非他命之犯行，應非隨性誣指；且被告乙○○於檢察官訊問時
   亦自承曾拿安非他命給證人丁○○施用（詳參偵查卷第五十一頁反面八十九
        年九月十五日訊問筆錄），堪信證人丁○○之證言為真。惟因無法確知證人
        丁○○向被告乙○○購入安非他命之重量，無從推知被告乙○○是否因此獲
        取差價利益，依罪疑唯輕法則，應從輕認係原價轉售。被告乙○○所辯，顯
        係畏罪卸責之詞，不足採信。
    ２、證人丙○○於警訊時證述：伊於八十九年七月十日以新臺幣五千元向被告乙○○購得安非他命一小包吸食（詳參八十九年七月十一日警訊筆錄）；又於
        檢察官訊問時證稱：伊八十九年七月九日到查獲地向被告乙○○購得二包五
        千元安非他命（詳參偵查卷第十頁八十九年七月十一日訊問筆錄）；復於甲○訊問時結證後證稱：扣案之二小包安非他命是被告乙○○出售與伊的，八
        十九年四月份至同年七月十日晚間十時許，曾向被告乙○○購買過二次安非
        他命，第一次在泰山高中附近，買一千五百元一包，第二次在臺北縣三重市
        被查獲，買三千元二包，伊在警訊時說以五千元購買安非他命，是因其中包
        含伊借給被告乙○○二千元，因此在八十九年七月十日伊交給被告乙○○五
   千元現金（詳參甲○八十九年十月三十一日訊問筆錄），核與被告乙○○自
        承向證人丙○○借錢一情相符（詳參甲○八十九年十一月十六日訊問筆錄）
        ，足見證人丙○○對於其向被告乙○○取得安非他命之價格、地點，前後所
        述大致相符。又證人丙○○於檢察官訊問時即坦承扣案二小包安非他命為伊
        所有（詳參偵查卷第九頁反面八十九年七月十一日訊問筆錄）。倘證人丙○○蓄意誣攀被告乙○○轉售安非他命，何須自承持有安非他命之犯行？其甘
        冒持有第二級毒品安非他命罪名，猶堅指被告乙○○轉售安非他命之犯行，
        益徵其證言真實可採。被告乙○○所辯，應屬諉卸之詞，不足採信。惟因無
        法確知證人丙○○向被告乙○○取得安非他命之重量，無從推知被告乙○○
        是否因此獲取差價利益，依罪疑唯輕法則，應從輕認係原價轉售。事證明確
        ，被告乙○○犯行洵堪認定。
二、按被告戊○○多次原價出售第二級毒品安非他命與證人丁○○，及被告乙○○多
    次原價出售第二級毒品安非他命與證人丁○○及丙○○之犯行，核其等所為，均
    係犯毒品危害防制條例第八條第二項之轉讓第二級毒品罪。其二人先後多次犯行
    ，時間緊接，所犯均係構成要件相同之罪，顯係各基於概括犯意反覆為之，應皆
    論以連續犯之裁判上一罪，並均加重其刑。又被告二人轉讓第二級毒品安非他命
    前後持有之低度行為，應為其等轉讓之高度行為吸收，不另論罪。公訴人雖未就
    被告乙○○原價轉售第二級毒品安非他命與證人丙○○部分提起公訴，惟此與前
    開已起訴部分，有連續犯之裁判上一罪關係，甲○自應併予審理。公訴人雖認被
    告二人所為，係犯毒品危害防制條例第四條第二項之販賣第二級毒品罪，惟其起
    訴之犯罪事實，與甲○認定之基本社會事實相同，爰依法變更起訴法條為同法第
    八條第二項之轉讓第二級毒品罪。再被告戊○○於八十三年間因違反肅清煙毒條
    例案件，經甲○以八十三年度訴字第三○一八號判決有期徒刑三年六月確定，八
    十七年五月八日縮刑期滿執行完畢，並於八十五年十一月二日假釋出監；被告乙○○於八十七年間因違反肅清煙毒條例案件，經甲○於八十七年六月三日以八十
    七年度訴字第四○七號判決有期徒刑六月確定，並於八十七年十一月十四日執行
    完畢，此皆有臺灣高等法院檢察署刑案紀錄簡覆表二件附卷可佐，其二人於前案
    有期徒刑執行完畢後五年以內，再犯本件之罪，均為累犯，並皆遞加重其刑。爰
    審酌被告二人曾有多次違反肅清煙毒條例或麻醉藥品管理條例前科、素行不佳、
    犯罪動機、目的、手段、次數、對社會造成之危害及其二人犯罪後之態度等一切
    情狀，各量處如主文所示之刑，以示懲儆。而被告戊○○轉讓第二級毒品安非他
    命得款一千五百元；被告乙○○轉讓第二級毒品安非他命共得款七千五百元，均
    依毒品危害防制條例第十九條第一項之規定，應沒收之，如全部或一部不能沒收
    之，以其等財產抵償之；而在被告乙○○身上扣案之安非他命八小包及屬證人丙○○所有之安非他命二小包（經甲○將扣案之十小包結晶物送法務部調查局鑑定
    結果，確為安非他命，鑑餘淨重共為三．七九公克，此有該局八十九年十一月十
    五日八九陸一字第八九○八五六九六號檢驗通知書一紙在卷可佐），因與本案無
    涉，故甲○不為沒收銷燬之諭知。
據上論斷，應依刑事訴訟法第二百九十九條第一項前段、第三百條，毒品危害防制條
例第八條第二項、第十九條第一項，刑法第十一條前段、第五十六條、第四十七條，
判決如主文。
本案經檢察官許智評到庭執行職務
中    華    民    國      八十九      年    十二      月    二十七    日
                                      臺灣板橋地方法院刑事第二庭
                                          法  官  高    玉    舜
右正本證明與原本無異。
如不服本判決，應於判決送達後十日內，向甲○提出上訴狀。
                                          書記官  田    世    杰
中    華    民    國      八十九      年    十二      月    二十八    日
附錄本案論罪科刑法條全文：
毒品危害防制條例第八條
轉讓第一級毒品者，處一年以上七年以下有期徒刑，得併科新台幣一百萬元以下罰金
。
轉讓第二級毒品者，處六月以上五年以下有期徒刑，得併科新台幣七十萬元以下罰金
。
轉讓第三級毒品者，處三年以下有期徒刑，得併科新台幣三十萬元以下罰金。
前三項之未遂犯罰之。


司法院資訊處製作；財團法人民間司法改革基金會備份。
